

Mục Tiêu NGHỀ NGHIỆP

Tìm kiếm những cơ hội và thách thức trong nghề nghiệp. Mong muốn làm việc trong một môi trường năng động, chuyên nghiệp, có cơ hội học hỏi kinh nghiệm, nâng cao kỹ năng chuyên môn, phát huy tối đa khả năng của bản thân và có cơ hội thăng tiến. Mong muốn cống hiến và góp phần thúc đẩy Doanh nghiệp phát triển mạnh mẽ, bền vững trong tương lai.

LIÊN HỆ

ш | 01/06/1994

0846900098

🙎 | Đồng Hới, Quảng Bình

https://github.com/ttict

Hoc vấn

FPT Polytechnic Hà Nội

Tốt nghiệp Cử nhân thực hành (07/2020)

Chuyên ngành Thiết kế Website

Tổng điểm TB: 8.5 - Xếp loại TN: Giỏi

Đai học Phú Xuân - Huế

Chuyên ngành: Công nghệ thông tin

Đại học Quảng Bình

• Chuyên ngành: Điện - Điện tử

11/2017 - 07/2020

06/2016 - 10/2017

09/2012 - 08/2015

Sở THÍCH

- Đọc sách
- Xem phim
- Đá bóng

KINH NGHIỆM LÀM VIỆC

Công ty TNHH Công Nghệ New Sky Việt Nam

07/2020-01/2021

• Mô tả công việc: Thiết kế giao diện website/banner. Cắt file PSD sang HTML, CSS. Kết hợp với bộ phận marketing và các bộ phận khác để đảm bảo thiết kế đáp ứng được nhu cầu của khách hàng

KIS Vietnam Creative Co., Ltd - HN

12/2019 - 06/2020

 Mô tả công việc: tham gia các dự án outsource, duy trì và phát triển chức năng phía Front-End với VueJS

KŸ NĂNG

Cơ bản:

- VueJS
- HTML5
- CSS3
- Javascript
- Bootstrap
- MySQL
- UI/UX Mobile Design

Dự ÁN CÁ NHÂN/NHÓM

Dự án tốt nghiệp

10/03/2020 - 10/05/2020

- Mô tả dự án: Website Single-Page App (VueJS, Laravel) & App Mobile (React Native) quản lý đặt đơn và giao hàng. Dự án thuộc phạm vi Bảo vệ Tốt nghiệp trước hội đồng thi.
- Quy mô dự án: nhóm 4 thành viên
- Vai trò cá nhân: code Front-End bằng VueJS, phác thảo và thiết kế giao diện Web & Mobile bằng Balsamiq Mockups & Adobe XD, viết báo cáo dự án.
- Công nghệ sử dụng: VueJS, Laravel, React Native, Firebase, HTML5,
 CSS3, Bootstrap, JavaScript, ¡Query, PHP, MySQL

Dự ÁN CÁ NHÂN/NHÓM

Dự án 01 11/03/2019 – 26/04/2019

- Mô tả dự án: Website bán điện thoại di động (Chưa tích hợp các kênh thanh toán). Dự án thuộc phạm vi môn học Dự án 1 trong khung chương trình học với hình thức Bảo vệ trước hội đồng thi.
- Quy mô dư án: nhóm 4 thành viên
- Vai trò cá nhân: code chức năng phía Quản trị viên sử dụng PHP, phác thảo và thiết kế giao diện Web,
 viết báo cáo dư án.
- Công nghệ sử dụng: HTML5, CSS3, Bootstrap, JavaScript, jQuery, PHP, MySQL
- Thành tích: Nhất môn Dự án 1

Dự án mẫu

07/01/2019 - 27/02/2019

- Mô tả dự án: Báo cáo, phân tích, thiết kế Website bán điện thoại di động thương hiệu Xiaomi. Thiết kế Use Case sử dụng SketchBoard, thiết kế ERD sử dụng LucidChart, phác thảo ý tưởng, giao diện sử dụng Balsamiq Mockups, Adobe Photoshop & Adobe Illustrator. Dự án thuộc phạm vi môn học Dự án mẫu trong khung chương trình học với hình thức Bảo vệ trước hội đồng thi.
- Quy mô dư án: cá nhân
- Thành tích: Nhất môn Dự án mẫu

HOẠT ĐỘNG VÀ GIẢI THƯỞNG

- Sinh viên có thành tích học tập giỏi, Học kỳ Spring & Fall 2018, Spring 2019
- Sinh viên có thành tích học tập xuất sắc, Học kỳ Summer 2018 & Summer 2019
- Nhất môn cơ sở dữ liệu, Dự án mẫu, Dự án 1, Marketing trên Internet, Lập trình JavaScript nâng cao

Tôi xin cam đoan những thông tin nêu trên là hoàn toàn đúng sự thật và đồng ý để đơn vị tiếp nhận kiểm tra các thông tin đã nêu trên. Nếu lời khai không trung thực, tôi xin hoàn toàn chịu trách nhiệm.

Hà Nội, ngày 31 tháng 01 năm 2021

Trần Thái